【裁判字號】    99,訴,501
【裁判日期】    990603
【裁判案由】    毒品危害防制條例
【裁判全文】
臺灣臺中地方法院刑事判決               99年度訴字第501號
公  訴  人  臺灣臺中地方法院檢察署檢察官
被      告  乙○○
選任辯護人  李明海律師
            楊宛瑜律師
被      告  甲○○
被      告  丁○○
                      樓
共      同
指定辯護人  本院公設辯護人  丙○○
上列被告因毒品危害防制條例案件，經檢察官提起公訴（98年度
偵字第25771號、99年度偵字第485號、第486號），本院判決如
下：
    主    文
乙○○販賣第一級毒品，累犯，處有期徒刑拾陸年，扣案第一級
毒品海洛因肆包（分別為編號壹為碎塊狀檢品、淨重拾捌公克、
純度43. 67%，編號貳為塊狀檢品、淨重柒點參柒公克、純度61.
06%，編號參為粉末檢品、淨重參點參伍公克、純度23.86%，編
號肆為粉末檢品、淨重壹點貳捌公克、純度11.81%）（含包裝袋
肆個），均沒收銷燬，扣案ＬＧ行動電話壹支（序號0000000000
0000 0號、含門號0000000000號SIM卡壹張）沒收。
甲○○販賣第一級毒品，處有期刑拾年，扣案電子磅秤壹台（小
台），及GPLUS行動電話壹支（含門號0000000000號SIM卡壹張）
，均沒收；又共同運輸第一級毒品，處有期徒刑拾年，扣案海洛
因壹包（驗前淨重拾點伍公克、驗餘淨重拾點肆柒公克、純度68
.07%，空包裝重壹點柒伍公克）（含包裝袋壹個）沒收銷燬，扣
案NOKIA行動電話壹支（序號000000000000000號，含門號00000
00000號SIM卡壹張）及GPLUS行動電話壹支（含門號0000000000
號SIM卡壹張），均沒收。應執行有期徒刑拾伍年，扣案海洛因
壹包（驗前淨重拾點伍公克、驗餘淨重拾點肆柒公克、純度68.
07%，空包裝重壹點柒伍公克）（含包裝袋壹個）沒收銷燬，扣
案NOKI A行動電話壹支（序號000000000000000號，含門號00000
00000號SIM卡壹張）及GPLUS行動電話壹支（含門號000000000 0
號SIM卡壹張）及電子磅秤壹台（小台），均沒收。
丁○○共同運輸第一級毒品，處有期徒刑捌年，扣案海洛因壹包
（驗前淨重拾點伍公克、驗餘淨重拾點肆柒公克、純度68.07%，
）及前揭包裝毒品包裝袋壹個，均沒收銷燬，扣案NOKIA行動電
話壹支（序號000000000000000號，含門號0000000000號SIM卡壹
張），及GPLUS行動電話壹支（含門號0000000000號SIM卡壹張）
，均沒收。
    事    實
一、乙○○前於民國96年4月27日，因竊盜案件，經臺灣苗栗地
    方法院以95年度易字第522號判決處有期徒刑7月確定，另於
    96年5月17日，因轉讓第二級毒品案件，經同法院以96年度
    訴字第199號判決處有期徒刑4月確定，再於96年6月5日，因
    持有第一級毒品，及施用第二級毒品案件，經同法院以96年
    度易字第300號判決分處有期徒刑4月及8月確定，嗣上開案
    件於96年8月6日，經同法院以96年度聲減字第608號裁定減
    刑為有期徒刑3月15日、2月、2月及4月確定，並合併定應執
    行刑為有期徒刑10月15日，於96年12月20日縮刑期滿執行完
    畢。
二、乙○○、甲○○二人，均明知海洛因及甲基安非他命分屬毒
    品危害防制條例第2條第2項第1款、第2款所規定之第一、二
    級毒品，不得非法持有、販賣，乙○○竟基於販入海洛因、
    甲基安非他命毒品轉售牟利之販賣第一級毒品及販賣第二級
    毒品以營利之犯意，甲○○則另基於販賣第一級毒品以營利
    之犯意，由甲○○於98年10月26日凌晨2時4分許，以其所持
    用之門號0000000000號行動電話（卷附部分通訊監察譯文誤
    載為0000000000號行動電話），撥打乙○○持用門號000000
    0000號行動電話，聯絡洽購甲基安非他命毒品事宜後，甲○○即攜帶海洛因毒品，搭乘由吳秉秦所駕駛之自小客車，前
    往苗栗縣苗栗市市翠園1號乙○○住處後，甲○○交付第一
    級毒品海洛因2包（重約半兩）予乙○○，乙○○則交付第
    二級毒品甲基安非他命1包（重約1兩）予甲○○，而以此互
    易方式，甲○○販賣第一級毒品海洛因予乙○○，乙○○則
    同時販賣第二級毒品甲基安非他命予甲○○，乙○○販入第
    一級毒品海洛因，係供自己施用及供轉賣牟利之用。於同日
    凌晨某時，乙○○亦駕駛車牌號碼SC-9786號自小客車，尾
    隨甲○○所搭乘之上開自小客車，共同前往甲○○位於臺中
    市○○區○○街住處，將車停放在寶慶街30巷17號前，於同
    日11時許，發現該車因違規遭拖吊，而於同日下午某時，前
    往臺中市北屯區○○○路○段99號「崇德拖吊場」領車時，
    竟將藏放有海洛因毒品及甲基安非他命毒品之手提包遺忘在
    拖吊場櫃檯；嗣於同日19時10分許，乙○○再度前往拖吊場
    欲領回該手提包時，為警查獲，並扣得第一級毒品海洛因4
    包（分別為編號1為碎塊狀檢品、淨重18公克、純度43.67%
    ，編號2為塊狀檢品、淨重7.37公克、純度61.06%，編號3為
    粉末檢品、淨重3.35公克、純度23.86%，編號4為粉末檢品
    、淨重1.28公克、純度11.81%）、第二級毒品甲基安非他命
    3包（驗餘淨重分別為7.884公克、0.168公克、0.259公克）
    、安非他命玻璃吸食器1支、現金新臺幣7萬9000元、吳秉秦
    汽車駕照1張、黑色小筆記本1本、便條紙1張、葡萄糖2 包
    、黑色手提包1只、IPHONE手機1支（序號000000000000000
    號、含門號0000000000號SIM卡）、NOKIA手機1支（序號
    00000000000000號）、LG手機1支（序號000000000000000
    號、含門號0000000000號SIM卡1張）等物。
三、甲○○與丁○○為夫妻，均明知海洛因係毒品危害防制條例
    第2條第2項第1款所規定之第一級毒品，且為懲治走私條例
    「公告管制物品項目及其數額」甲類第4款所定管制進出口
    之物品，不得運輸或私運進口，竟共同起意自越南以夾帶海
    洛因毒品闖關方式，運輸管制物品第一級毒品海洛因入境，
    而共同基於運輸及私運第一級毒品海洛因進口之犯意聯絡，
    由甲○○指使丁○○，於98年12月21日搭機前往越南，藉探
    視在該國胡志明市就學之未成年子女之便，丁○○乃於同年
    月23日在胡志明市喜來登飯店附近路旁，向某綽號「阿龍」
    之越南人，拿取海洛因毒品1包後，再於同年月25日離開喜
    來登飯店時，將該包海洛因毒品除去外包裝膠帶及夾鏈袋後
    ，並予分裝成2包，其中一包塞入身穿之右胸罩內，旋即搭
    乘計程車前往機場，並在機場某處將其中另1包海洛因毒品
    交予同時由臺灣搭乘飛機抵達胡志明市機場之綽號「阿旺」
    男子後，即夾帶1包海洛因毒品，登機搭乘同日12時45分自
    胡志明市機場起飛之長榮航空BR392號班機，於同日18時許
    抵達桃園國際機場；嗣於同日20時20分許，為警會同海關人
    員在桃園國際機場第2航廈入境檢查室查獲，並扣得丁○○
    藏放在右胸罩內之第一級毒品海洛因1包（淨重10.50公克、
    驗餘淨重10.47公克、空包裝重1.75公克、純度68.07 %
    ）、NO KIA行動電話1支（含門號0000000000號SIM卡、序號
    0000000 00000000號）、現金新臺幣1萬2600元、美金27元
    、越幣33萬元等物。警方再於同日23時20分許，在臺中市○○區○○街30巷9號11樓之37租屋處查獲甲○○，扣得摻海
    洛因毒品香菸1支（驗餘淨重0.546公克）、第一級毒品海洛
    因2包（淨重分別為0.07公克、0.21公克）、白糖1包（毛重
    約3.2公克）、第二級毒品甲基安非他命2包（驗餘淨重分別
    為0.346公克、0.106公克）、毒品殘渣袋1包、安非他命吸
    食器1組、電子磅秤1台、電子磅秤1台、藥鏟1包、塑膠分裝
    袋6包、糖1包、超糖1包、毒品殘渣袋1包、支票（票號
    AA0000000）1張、筆記本1本、便條紙1本、LG手機1支（含
    門號00000000 00號SIM卡）、GPLUS手機1支（含門號000000
    0000號SIM卡）等物。
四、案經行政院海岸巡防署中部地區巡防局，及臺中縣警察局霧
    峰分局，分別移送臺灣臺中地方法院檢察署檢察官偵查起訴
    。
    理    由
一、訊據被告甲○○對於上開時地販賣第一級毒品及共同運輸第
    一級毒品等犯行，坦承不諱。訊據被告丁○○坦承對於上開
    時地運輸第一級毒品海洛因進入國內之事實，惟矢口否認有
    前揭犯行，辯稱，係甲○○叫伊帶越南藥品「土龍」回國，
    伊認為所攜帶之物品係藥品「土龍」，伊以為「土龍」係管
    制品，才藏在胸罩內，不知係第一級毒品云云。訊據被告乙○○固坦承於上開時地為警查獲，並扣得上開毒品等物之事
    實，惟矢口否認涉有何上開販賣毒品犯行，辯稱：我是向甲○○購買第一級毒品供自己施用，並非用甲基安非他命與他
    交換的，所購買第一級毒品是伊自己施用，沒有要販賣予他
    人云云。經查：
（一）被告乙○○上開販賣毒品事實，業據證人即被告甲○○於
      本院審理中供證明確，並有職務報告、被告乙○○持用門
      號0000000000號行動電話通聯紀錄、崇德拖吊場繳費領車
      紀錄、臺中縣警察局霧峰分局查獲乙○○涉嫌毒品案初驗
      報告各1紙、查獲照片8張、被告甲○○持用門號00000000
      00號行動電話通訊監察譯文、通訊監察書、行政院衛生署
      草屯療養院草療鑑字第0981000187號鑑定書、法務部調查
      局98年11月19日調科壹字第09823031220號濫用藥物實驗
      室鑑定書影本、被告乙○○之詮昕科技股份有限公司濫用
      藥物尿液檢驗報告各1紙等附卷及被告乙○○所有之第一
      級毒品海洛因4包（分別為編號1為碎塊狀檢品、淨重18
      公克、純度43.67%，編號2為塊狀檢品、淨重7.37公克、
      純度61. 06%，編號3為粉末檢品、淨重3.35公克、純度
      23.86%，編號4為粉末檢品、淨重1.28公克、純度11.81%
      ）、LG手機1支（序號00000000000 0000號、含門號00000
      00000號SIM卡）等物扣案可稽，參以被告乙○○施用海洛
      因毒品非久，且施用次數、數量及濃度非高等情，業據其
      自承在卷，並有上開詮昕科技股份有限公司濫用藥物尿液
      檢驗報告1紙在卷可稽。其苟非基於販入海洛因毒品轉售
      牟利之犯意，焉有1次即向被告甲○○販入上開不小數量
      之海洛因毒品之理？況且被告乙○○向被告甲○○所販入
      之海洛因毒品純度均略在60%以上，而重量約在17.5公克
      （以「北部兩」每兩為35公克計算）計算，其每次販入之
      海洛因純質淨重約為10.5公克；再參以「海洛因之吸食施
      用，於無成癮者若以靜脈注射使用量為每4小時使用5至10
      毫克，成癮者則為20至40毫克，以煙吸方式，約每4小時
      使用15至25毫克，推估最低致死劑量為2百毫克，施用超
      過該劑量極有致命之可能等情（行政院衛生署管制藥品管
      理局93年10月1日管檢字第0930009353號函參照）。被告
      乙○○一次販入合計純質淨重高達10.5公克之海洛因毒品
      ，以每人每天最低致死量換算，至少足供1人施用長達50
      餘日。惟其既另自承前曾於98年10月初即曾向被告甲○○
      販入半兩海洛因毒品而論，苟非出於轉售牟利之犯意，又
      豈有在尚未逾1月之情形下，復於上開時地，再向被告甲○○販入上開大量海洛因毒品之理？另參酌被告乙○○所
      互易而來之海洛因不但量不少，且係塊狀，與一般自行施
      用者，均購入粉狀海洛因迥異，是其所辯無非事後卸責之
      詞，顯不足採信，事證明確，被告乙○○因欲販賣第一級
      毒品海洛因圖利，而以其所有之甲基安非他命與被告甲○○之海洛因互易之犯行洵堪認定。
（二）被告甲○○上開將第一級毒品與被告乙○○互易第二級毒
      品甲基安非他命，而有販賣第一級毒品之事實，及與丁○○共同運輸第一級毒品部分，除據被告甲○○自承在卷，
      且有上開被告乙○○所有之第一級毒品海洛因4包，及被
      告丁○○被查獲前揭海洛因1包（驗前淨重拾點伍公克、
      驗餘淨重拾點肆柒公克、純度68.07%，空包裝重壹點柒伍
      公克）、及共犯丁○○所有NOKIA行動電話壹支（序號000
      000000000000號，含門號0000000000號SIM卡壹張）、被
      告甲○○所有GPLUS行動電話支（含門號000000000 0號
      SIM卡壹張）及電子磅秤壹台（小台）等扣案可稽，另有
      台北關稅局扣押收據及搜索筆錄影本、財政部台北關稅局
      函文影本、被告丁○○護照影本、桃園二期國際機場入出
      境服務站檢查通知單影本各1紙、查獲照片12張、臺中縣
      警察局霧峰分局查獲甲○○涉嫌毒品案初驗報告、查獲丁○○涉嫌毒品案初驗報告各1紙、電子機票旅客行程收執
      聯顧客聯影本、喜來登飯店計程車資收據影本各1紙、被
      告甲○○持用門號0000000000號行動電話通訊監察譯文（
      被告甲○○經本院以98年聲監字第1176號核發通訊監察書
      ，合法監聽在卷，有通訊監察書在卷足稽，警詢卷第64
      頁至66頁，通訊監察譯文係該監察衍生之書面證據，業經
      提示被告並告以要旨，合於法定程序，依法有證據能力）
      、法務部調查局濫用藥物實驗室99年1月22日調科壹字第
      0992300 1870號、第00000000000號鑑定書、行政院衛生
      署草屯療養院草療鑑字第0981200207號鑑定書影本、被告
      甲○○及被告丁○○之詮昕科技股份有限公司濫用藥物尿
      液檢驗報告各1紙等在卷可稽，足認被告甲○○之自白與
      事實相符，應堪採信，事證明確，被告甲○○之犯行洵堪
      認定。
（三）被告丁○○受被告甲○○之命，於98年10月26日自越南運
      輸第一級毒品海洛因壹包（驗前淨重拾點伍公克、驗餘淨
      重拾點肆柒公克、純度68.07%，空包裝重壹點柒伍公克）
      進入台灣，嗣於桃園國際機場為警查獲之事實，為被告丁○○自承在卷，核與同案被告甲○○之供述相符，並有前
      揭海洛因一包扣案足稽，該扣案海洛因經檢驗結果確有海
      洛因成分，另有法務部調查局濫用藥物實驗室99年1月22
      日調科第00000000000號鑑定書在卷足稽，次查，被告丁○○所運輸之海洛因，係塊狀，且由「阿龍」之人交付時
      ，原先係以一個透明夾鏈袋包裝，外面還包了二、三層夾
      鏈袋再用膠帶捆起來，被告於98年10月5日，先在越南喜
      來登飯店房間內，拆開外面夾鏈帶，只剩一層後，將裡面
      毒品分成二個袋子，其中一袋以我國醫院藥品袋包裝後，
      置於其右胸罩內攜帶回國被查獲，另一袋則在越南胡志明
      機場交給「阿旺」之人，業據被告丁○○於警詢中供明在
      卷，足見被告丁○○於越南時即曾見過所運輸之物係塊狀
      之海洛因，參以被告丁○○為警查獲後，於當日16時41分
      許由台灣台中地方法院檢察署檢察官偵訊時，檢察官問被
      告丁○○是否願意供述其他毒品案件線索供檢警調查，以
      換取減刑之機會，被告丁○○供稱，「我要說，第一有一
      組叫阿旺的，下星期二、三，會用茶葉夾帶，從越南搭到
      台中機場闖關，他說是一個四十幾歲，約一百七十幾公分
      ，頭髮長長，有長鬍子，有吃檳榔的男子，重量約四十五
      兩的應該是海洛因毒品，還有第二個是，苗栗有一個叫阿
      冬雄的人，是一個綽號小陳的男子的大哥，他是泰國走私
      ，以飲料商行的名譽闖關進來的，還有一個從大陸寄包裹
      過來的，幾乎每個星期向一位綽號叫黃姐女子拿的，還有
      一個，是走漁船，住苗栗通霄，叫頭頭跟阿土，這二個人
      手機門號都在甲○○的手機內」等語（99年偵字第485號
      卷第19頁至第20頁），其後海巡署中部地區巡防局台中機
      動查緝隊並據以查獲其他正犯施家楠，有該隊之減刑報告
      書一份在卷可參，被告丁○○被查獲共同運輸毒品海洛因
      後即刻知悉供出其他運輸海洛因正犯，顯見其對自外國運
      輸毒品海洛因並不陌生，參酌越南「土龍粉」係越南土產
      ，且無資料顯示係管制或違禁物品，及被告丁○○000000
      00 00號行動電話與被告甲○○0000000000號行動電話之
      通話中，尚且有被告甲○○向被告丁○○稱，「他（指阿
      龍）身上東西（指本案阿龍交付被告丁○○之毒品）二十
      幾萬」「然後妳敢不敢帶一些那個東西（指毒品）」，有
      前揭通訊監察譯文在卷可按，按被告丁○○所攜帶如係土
      龍粉，其價值豈有如此高，且被告丁○○尚有兒子在越南
      就學，其對土龍粉並非管制物品或違禁物，應知之甚稔，
      卻仍以藏在胸罩內闖關方式欲攜帶入國，其所辯不知所攜
      帶為海洛因，顯違於常理，殊無可採，另被告甲○○雖亦
      供稱，伊僅告訴被告丁○○幫伊帶土龍粉回來，並未向她
      說係海洛因等語，惟遍查前述通訊譯文，並無被告甲○○
      向被告丁○○說其所攜帶東西為土龍粉，且依前揭證據所
      示，被告丁○○確實知悉所欲攜帶返國之物為毒品海洛因
      ，被告甲○○前開陳述尚無法資為被告丁○○有利之認定
      ，此外，並有被告丁○○0000000000號行動電話一支扣案
      ，及有被告甲○○0000000000號行動電話通訊監察譯文在
      卷足稽，事證明確，被告丁○○有此部分之犯行，應堪認
      定。
二、論罪科刑部分
（一）核被告乙○○所為，係犯毒品危害防制條例第4條第1項之
      販賣第一級毒品，及同條第2項之販賣第二級毒品罪。被
      告乙○○持有毒品之行為，為販賣毒品之行為所吸收，不
      另論罪，其以一行為同時觸犯上開2罪，為想像競合犯，
      依刑法第55條規定從一重之販賣第一級毒品罪處斷。又被
      告乙○○前於96年12月20日曾受有期徒刑之執行完畢，有
      台灣高等法院被告前案紀錄表在卷可稽，其於執行完畢後
      五年內故意再犯本件有期徒刑以上之罪，係累犯，依刑法
      第47條第1項規定加重其刑，惟因被告所犯販賣第一級毒
      品罪，其本刑為死刑、無期徒刑部分，依法不得加重其刑
      ，惟併科罰金部分得予加重。其互易而來之海洛因，係欲
      轉賣他人圖利，雖已構成販賣第一級毒品罪，惟尚未賣出
      ，並未發生實質之損害，量亦非鉅大，如仍科以法定刑之
      死刑、無期徒刑，與已大量販賣之情形相比，尚嫌過重，
      情輕法重，其犯罪情狀顯可憫恕，爰依刑法第五十九條之
      規定，減輕其刑；爰審酌被告乙○○，有不少犯罪前科，
      有台灣高等法院被告前案紀錄表在卷可參，因缺錢花用而
      犯本罪、所欲販賣之毒品非鉅量，手段平和，及犯後態度
      等一切情狀，量處如主文所示之刑，另扣案第一級毒品海
      洛因肆包（分別為編號壹為碎塊狀檢品、淨重拾捌公克、
      純度43.67%，編號貳為塊狀檢品、淨重柒點參柒公克、純
      度61.06%，編號參為粉末檢品、淨重參點參伍公克、純度
      23.86%，編號肆為粉末檢品、淨重壹點貳捌公克、純度
      11.81%）係被告陳文全犯販賣第一級毒品罪所查獲之毒品
      ，及前揭包裝毒品包裝袋肆個，已難予與毒品析離，均依
      毒品危害防制條例第18條第1項前段規定沒收銷燬；扣案
      序ＬＧ行動電話壹支（序號000000000000000號、門號000
      0000 000號，含SIM卡壹張），係被告乙○○所有，且為
      供犯罪所用之物，已認定如上，依同條例第19條第1項規
      定沒收，至其餘扣案第二級毒品甲基安非他命參包（驗餘
      淨重分別為柒點捌捌肆公克、零點壹陸捌公克、零點貳伍
      玖公克），雖係被告乙○○所有，惟係供被告乙○○自行
      施用，與被告乙○○和同案被告甲○○互易部分之甲基安
      非他命無涉，業據被告乙○○供明在卷，依從刑附屬主刑
      原則，此部分尚不得在本案予以沒收銷燬，扣案吳秉秦汽
      車駕照1枚，非被告所有，及其餘扣案甲基安非他命吸食
      器等物，雖為被告乙○○所有，惟非其供犯本案之用，依
      法不予宣告沒收。
（二）查海洛因係屬毒品危害防制條例第2條第2項第1款所指之
      第一級毒品，且為懲治走私條例「公告管制物品項目及其
      數額」甲類第4款所定管制進出口之物品，不得運輸或私
      運進口，被告甲○○、丁○○共同自越南以身體夾帶方式
      運輸第一級毒品海洛因進口，核其2人所為，均係犯毒品
      危害防制條例第4條第1項之運輸第一級毒品罪，及懲治走
      私條例第2條第1項之私運管制物品進口罪。被告甲○○以
      第一級毒品海洛因與乙○○第二級毒品甲基安非他命部分
      ，另犯毒品危害防制條例第4條第1項之販賣第一級毒品罪
      。被告甲○○、丁○○二人共同持有第一級毒品之低度行
      為，應為運輸第一級毒品之高度行為所吸收，及被告甲○○持有第一級毒品之低度行為，應為其後販賣第一級毒品
      之高度行為所吸收，均不另論罪。被告甲○○、丁○○就
      上開運輸第一級毒品罪，及私運管制物品進口罪間，有犯
      意聯絡及行為分擔，均為共同正犯，被告甲○○、丁○○
      二人之運輸、私運管制物品第一級毒品海洛因入境之行為
      ，係以一行為同時觸犯運輸第一級毒品罪，及私運管制物
      品進口罪，為想像競合犯，依刑法第55條規定從一重之運
      輸第一級毒品罪處斷。另被告甲○○所犯上開運輸第一級
      毒品罪及販賣第一級毒品罪，犯意各別，行為互殊，應予
      分論併罰。被告高志強及丁○○二人供出毒品來源，因而
      查獲其他正犯施家楠等人，有海巡署中部地區巡防局台中
      機動查緝隊減刑報告書一份在卷可按，均依毒品危害防制
      條例第17條第1項之規定減輕其刑，又被告甲○○犯毒品
      危害防制條例第4條第1項之販賣第一級毒品罪，及運輸第
      一級毒品罪等二罪，於偵查及審判中均自白犯行，有筆錄
      在卷足稽，依毒品危害防制條例第17條第2項規定減輕其
      刑，並依法遞減之。被告丁○○因受其夫即被告甲○○之
      牽累，迫於無奈始干冒風險為被告甲○○運輸上開第一級
      毒品海洛因進口，其自身並無沾染施用毒品惡習及涉入被
      告甲○○販毒惡行，如處以運輸第一級毒品之法定刑，猶
      嫌過重，情輕法重，犯罪情狀顯可憫恕，依刑法第五十九
      條之規定減輕其刑，並依法遞減之，爰審酌被告丁○○素
      行良好，被告甲○○於最近五年內未有犯罪，有台灣高等
      法院被告前案紀錄表在卷可參，被告甲○○因染施用毒品
      惡習始犯本罪，被告丁○○因共同被告即其配偶甲○○之
      累始犯本罪，所運輸及販賣之海洛因數量，平日生活情形
      ，犯後態度等一切情狀，分別從輕量處如主文所示之刑，
      被告甲○○部分並定其應執行刑。扣案第一級毒品海洛因
      壹包（驗前淨重拾點伍公克、驗餘淨重拾點肆柒公克、純
      度68.07%），及前揭包裝毒品包裝袋壹個（已與毒品難予
      析離），係被告甲○○與被告丁○○二人共同犯運輸第一
      級毒品罪查獲之第一級毒品，依毒品危害防制條例第18條
      第1項前段規定沒收銷燬，扣案NOKIA行動電話壹支（含門
      號0000000 000號SIM卡壹張、序號00000000000000 0號）
      ，及GPLUS手機壹支（含門號0000000000號SIM卡壹張），
      分別為被告丁○○及被告甲○○所有，且為供犯運輸第一
      級毒品罪所用之物，業據被告甲○○供明在卷，依毒品危
      害防制條例第19條第1項之規定沒收，扣案其餘被告丁○○所有之現金新臺幣1萬2600元、美金27元、越幣33萬元
      等物，雖係被告丁○○所有，惟與其犯罪無涉，依法尚不
      得宣告沒收。扣案被告甲○○所有小台電子磅秤1台，及
      GPLUS手機1支（含門號000000 0000號SIM卡），係為被告
      甲○○所有，前者供犯販賣第一級毒品海洛因之用，後者
      供販賣海洛因及共同運輸第一級毒品海洛因之用，依毒品
      危害防制條例第19條第1項之規定沒收，其餘扣案被告甲○○所有摻海洛因毒品香菸1支（驗餘淨重0.546公克）、
      第一級毒品海洛因2包（淨重分別為0.07公克、0.21公克
      ）、白糖1包（毛重約3.2公克）、第二級毒品甲基安非他
      命2包（驗餘淨重分別為0.346公克、0.106公克）、毒品
      殘渣袋1包、安非他命吸食器1組、大台電子磅秤1台（大
      台）、藥鏟1包、塑膠分裝袋6包、糖1包、超糖1 包、毒
      品殘渣袋1包、支票（票號AA0000000）1張、筆記本1本、
      便條紙1本、LG手機1支（含門號00000000 00號SIM卡）等
      物，第一級毒品海洛因2包，係供被告甲○○自行施用，
      與其販賣與被告乙○○部分無涉，其餘扣案物品，並非供
      被告甲○○犯販賣海洛因及共同運輸第一級毒品海洛因之
      用，業據被告甲○○供明在卷，故不予沒收。至被告甲○○向被告乙○○所交易而來之第二級毒品甲基安非他命1
      包（重約1兩）部分，雖係犯罪所得之物，惟被告甲○○
      供稱已使用消耗完畢，且該物為毒品，不再依毒品危害防
      制條例第19條第1項之規定諭知沒收，無法沒收時追徵其
      價額或以其財產抵償之，附此敘明。
三、據上論斷，應依刑事訴訟法第299條第1項前段，毒品危害防
    制條例第4條第1項、2項、第17條第1項、第2項、第18條第1
    項前段、第19條第1項，懲治走私條例第2條第1項，刑法第
    11 條、第28條、第55條、第59條、第51條第5款，判決如主
    文。
中    華    民    國    99    年    6    月     3     日
                  刑事第一庭    審判長法  官  何志通
                                      法  官  許惠瑜
                                      法  官  林清鈞
以上正本證明與原本無異。
如不服本判決應於收受判決後10日內向本院提出上訴書狀，並應
敘述具體理由；其未敘述上訴理由者，應於上訴期間屆滿後20日
內向本院補提理由書（均須按他造當事人之人數附繕本）「切勿
逕送上級法院」。
                                       書記官  陳貴卿
中    華    民    國    99    年    6     月    3    日
附錄論罪科刑法條
毒品危害防制條例第4條第1項、第2項
製造、運輸、販賣第一級毒品者，處死刑或無期徒刑；處無期徒
刑者，得併科新臺幣 2 千萬元以下罰金。
製造、運輸、販賣第二級毒品者，處無期徒刑或 7 年以上有期
徒刑，得併科新臺幣 1 千萬元以下罰金。


司法院資訊處製作；財團法人民間司法改革基金會備份。
